【裁判字號】    94,易,1354
【裁判日期】    950227
【裁判案由】    偽造文書
【裁判全文】
臺灣板橋地方法院刑事判決              94年度易字第1354號
公  訴  人  臺灣板橋地方法院檢察署檢察官
被      告  乙○○
上列被告因偽造文書案件，經檢察官聲請以簡易判決處刑〔聲請
簡易判決處刑書案號：94年度偵緝字第1453號、94年度偵字第
12182 號〕，暨移請併案審理〔臺灣士林地方法院檢察署94年度
偵緝字第692 號、94年度偵緝字第693 號、臺灣臺北地方法院檢
察署94年度偵字第19241 號〕。本院認有刑事訴訟法第451 條之
1 第4 項但書之情形，適用通常程序審判，嗣經本院合議庭評決
由受命法官獨任進行簡式審判程序，茲判決如下：
       主  文
乙○○連續偽造私文書，足以生損害於公眾及他人，累犯，處有
期徒刑伍月，如易科罰金，以參佰元折算壹日。
偽造如附表壹「偽造之印文」欄所示偽造之印文、「犯本罪使用
之物」欄所示相片、暨附表貳「偽造之署押」欄所示偽造之署押
，均沒收。
       事  實
壹、乙○○於〔一〕民國〔下同〕84年間，因違反修正前肅清煙
    毒條例等案〔臺灣桃園地方法院檢察署84年度偵字第11963
    號〕，經高等法院判處有期徒刑貳年陸月確定。〔二〕84年
    間，因違反修正前藥事法案〔臺灣臺北地方法院檢察84 年
    度偵字第17243 號〕，經臺灣臺北地方法院判處有期徒刑伍
    月確定。〔三〕84年間，因違反修正前麻醉藥品管理條例案
    〔臺灣桃園地方法院檢察署84年度偵字第577 號〕，經臺灣
    桃園地方法院判處有期徒刑柒月確定。〔四〕上列〔一〕、
    〔二〕、〔三〕所示徒刑接續執，嗣於86年4 月23日縮短刑
    期假釋出監〔假釋縮刑期滿日為88年2 月23日〕。〔五〕87
    年間，因賭博案〔臺灣臺北地方法院檢察署87年度偵字第19
    464 號〕，經臺灣臺北地方法院判處有期徒刑陸月，如易科
    罰金，以參佰元折算壹日確定。〔六〕87年間，因恐嚇等案
    〔臺灣臺北地方法院檢察署87年度偵字2506 8號〕，經臺灣
    高等法院就其所犯恐嚇、偽造文書罪，依序判處有期徒刑捌
    月、有期徒刑肆月確定。〔七〕上列〔五〕、〔六〕所示有
    期徒刑，經定應執行刑為有期徒刑壹年參月確定，經通緝到
    案發監服刑，現在監執行中〔指揮書執畢日期為95年5 月16
    日〕。〔八〕上列〔四〕所示假釋經撤銷確定，殘刑壹年拾
    月，於90年6 月3 日執行完畢。
貳、乙○○未見悔悟，因知悉其業因事實欄壹─〔七〕所示執行
    案件經通緝在案，為求掩飾，竟〔一〕於92年初某日，在臺
    北縣泰山高中前，基於偽造公印文暨行使偽造國民身分證之
    概括犯意，先與年籍姓名不詳之某成年人，共同基於偽造附
    表壹編號一所示國民身分證之犯意聯絡，由乙○○將所有個
    人照片壹張，暨其弟丙○○之國民身分證影本壹紙，交付與
    該年籍姓名不詳之成年人，由該年籍姓名不詳之成年人偽造
    『內政部印』公印文壹枚，繼黏貼上開乙○○照片，而偽造
    附表壹編號一所示『丙○○』之國民身分證壹枚後，乙○○
    再以新台幣〔下同〕壹萬伍仟元之價金購入附表壹編號一所
    示偽造國民身分證。嗣於92年6 月3 日晚上7 時許，乙○○
    因涉毒品案〔由公訴人另案偵查〕，在臺北縣泰山鄉○○路
    ○ 段138 號5 樓506 室經警查獲，竟提出附表壹編號一所示
    偽造國民身分證以行使，主張伊為丙○○本人，復基於偽造
    署押之概括犯意，接續於附表貳編號一至六、十所示文件，
    偽造附表貳『偽造之署押』欄所示偽造之署押，兼基於偽造
    私文書之犯意，接續於附表貳編號七、八、九所示文件，偽
    造附表貳『偽造之署押』欄所示偽造之署押表示收受「被告
    刑事訴訟權利告知單」、「桃園縣政府警察局所屬單位通知
    書」等通知之意思表示，足以生損害於戶政機關對國民身分
    證管理、警察機關偵查刑事犯罪之正確性及丙○○；嗣經檢
    察官偵查時發覺自動檢舉偵辦。〔二〕乙○○延續上揭偽造
    公印文暨行使偽造國民身分證之概括犯意，於92年6 月間，
    在臺北縣土城市海霸王餐廳，與年籍姓名不詳另某成年人，
    共同基於偽造附表壹編號二所示國民身分證之犯意聯絡，由
    乙○○將所有個人照片壹張，交付與該年籍姓名不詳之成年
    人，由該年籍姓名不詳之成年人偽造『內政部印』公印文壹
    枚，繼黏貼上開乙○○照片，而偽造附表壹編號二所示『徐
    企業』之國民身分證壹枚後，乙○○再以壹萬伍仟元之價金
    購入附表壹編號二所示偽造國民身分證。嗣於94 年7月15日
    下午6 時許，在臺北縣林口鄉○○○路○ 段374 號1 樓，遇
    警盤查，竟提出附表壹編號二所示偽造國民身分證以行使，
    主張伊為徐企業本人，足以生損害於戶政機關對國民身分證
    管理、警察機關執行警察勤務之正確性及徐企業；旋經警識
    破，始查悉上情。〔三〕乙○○於92年4 月24 日 自稱丙○○，而與翁庚新、張漢民〔另案經公訴人處分不起訴〕等人
    共同前往臺北市○○區○○路255 號甲○○任職之「信佳汽
    車修理廠」討債，經甲○○默示同意，將修理廠內部之機具
    搬離後，乙○○竟延續上揭行使偽造國民身分證暨偽造私文
    書之概括犯意，虛載意旨略以：甲○○將廠內保養機械壹批
    等物，以壹拾伍萬元轉讓質押與丙○○，若未於92年5 月24
    日前清償該等款項，則質押物歸丙○○所有。並偽造『丙○○』簽名壹枚，而偽造附表貳編號十一所示「暫借質押保管
    條」壹紙後，交付與甲○○，足以生損害於丙○○、信佳汽
    車修理廠、甲○○；嗣經甲○○報警處理，臺北市政府警察
    局南港分局南港派出所警員賴宗衡到場盤查時，乙○○竟出
    示附表壹編號一所示偽造『丙○○』國民身分證，主張伊為
    丙○○本人，足以生損害於戶政機關對國民身分證管理、警
    察機關執行警察勤務之正確性及丙○○〔四〕乙○○於92年
    6 月10日前後，在雲林縣水林鄉○○村○○路160 之3 號林
    己力住所旁之豬舍，另涉嫌竊取豬隻案〔所涉竊盜犯行，業
    經公訴人向臺灣臺北地方法院聲請以簡易判決處刑〕，嗣於
    92年6 月17日，在桃園縣政府警察局大園分局外社派出所經
    警詢問，竟延續上揭概括犯意，於附表貳編號十二所示文件
    ，偽造附表貳『偽造署押欄』所示偽造之署押，足以生損害
    於警察機關偵查刑事犯罪之正確性及丙○○。
參、案經臺灣板橋地方法院檢察署檢察官自動檢舉，暨徐企業訴
    由臺北縣政府警察局海山分局報告同署檢察官偵查後，聲請
    以簡易判決處刑。
      理  由
壹、上揭事實，業據被告坦承不諱〔參見本院準備程序筆錄、簡
    式審判筆錄〕，其中〔一〕事實欄貳─〔一〕部份，與被害
    人丙○○指述被害情節，互核相符，復有附表貳編號一至十
    所示文件〔含偽造之署押〕足佐。附表貳編號一至十所示指
    紋，確係被告乙○○之指紋，業據內政部警政署刑事警察局
    鑑驗明確，此有同局92年11月21日刑紋字第09202110 62 號
    鑑驗書足稽〔附臺灣板橋地方法院檢察署92年度毒偵緝字第
    460 號卷第34頁〕。〔二〕事實欄貳─〔二〕部份，與被害
    人徐企業指述被害情節，互核相符，復有扣案如附表壹編號
    二所示偽造國民身分證足佐。〔三〕事實欄貳─〔三〕部份
    ，與被害人甲○○指述被害情節〔參見臺灣士林地方法院檢
    察署92年度偵字第5929號卷第16頁、第17頁、第48頁至第50
    頁、第73頁〕、共同被告翁庚新、張漢民供述情節〔參見同
    上卷第18頁至第21頁、第47頁、第48頁、第73頁〕，暨證人
    賴宗衡結證情節〔參見定上卷第90頁至第92頁〕，互核相符
    ，復有暫借質押保管條、臺北市政府警察局南港分局盤查登
    記簿〔附同上卷第22頁、第95頁〕等足佐。〔四〕附表貳─
    〔四〕部份，與被害人丙○○指述被害情節〔參見臺灣桃園
    地方法院檢察署92年度偵字第190 83號卷第75頁、第76頁〕
    ，互相符，復有附表貳編號十二所示文件〔含偽造之署押〕
    足稽。凡此情節，堪認被告之自白與事實相符，足為認定上
    揭事實之依據；且查：附表壹所示偽造之國民身分證，其上
    兼偽造『內政部印』公印文各壹枚，業據被告自白在卷〔參
    見本院94年11月14日準備程序筆錄〕。又被告於附表貳編號
    七、八、九所示文件，偽造附表貳『偽造之署押』欄所示偽
    造之署押表示收受「被告刑事訴訟權利告知單」、「桃園縣
    政府警察局所屬單位通知書」等通知之意思表示。凡此，亦
    據公訴人補正〔參見本院94 年 度簡字第4028號卷第24頁〕
    ，爰據之審結如上；本件事證明確，被告之上揭犯行，堪予
    認定。
貳、核被告所為〔壹〕事實欄貳─〔一〕、〔二〕關於附表壹部
    份、事實欄貳─〔三〕關於行使偽造『丙○○國民身分證』
    部份，係犯刑法第216 條、第212 條之行使偽造國民身分證
    罪、同法第218 條第1 項之偽造公印文罪。偽造國民身分證
    之低度行為，為行使之高度行為所吸收，不另論罪。先後數
    次所為行使偽造國民身分證、偽造公印文犯行，時間緊接，
    犯罪構成要件相同，顯係基於概括犯意，反覆為之，依連續
    犯之規定，依序論以行使偽造國民身分證、偽造公印文罪，
    並均加重其刑。〔貳〕事實欄貳─〔一〕關於附表貳編號七
    、八、九部份，係犯刑法第220 條第1 項、第210 條之偽造
    準私文書罪，事實欄貳─〔三〕關於附表貳編號十一部份，
    係犯同法第210 條之偽造私文書罪。前者所偽造之署押即係
    偽造準私文書之行為，後者所偽造之署押為偽造私文書之部
    份行為，均不另論罪。其先後所為偽造準私文書、偽造私文
    書犯行，時間緊接，基本犯罪構成要件相同，顯係基於概括
    犯意反覆為之，依連續犯之規定論以一罪，並加重其刑。〔
    參〕事實欄壹─〔一〕關於附表貳編號號一至六、十、事實
    欄貳─〔四〕所示犯行，係犯刑法第217 條第1 項之偽造署
    押罪。其先後數次偽造署押犯行，時間緊接，犯罪構成要件
    相同，顯係基於概括犯意，反覆為之，依連續犯之規定，論
    以一罪，並加重其刑。〔肆〕所犯行使偽造國民身分證、偽
    造公印文、偽造私文書、偽造署押肆罪，有方法結果之牽連
    關係，應從情節暨法定刑較重之偽造私文書罪處斷；被告與
    事實欄貳〔一〕、〔二〕所示不詳姓名之成年人間，就偽造
    公印文犯行，有犯意之聯絡與行為之分擔，為共同正犯；附
    表貳編號五、十一、十二所示犯行，聲請簡易判決處刑書雖
    未敘及，惟與聲請簡易判決處刑部份，有連續犯之裁判上一
    罪之關係，為起訴效力所及，本院自得併予審究；被告前犯
    事實欄壹─〔一〕、〔二〕、〔三〕所示之罪，經法院判處
    罪、刑，確定後於90年6 月3 日執行完畢，此有臺灣高等法
    院被告前案紀錄表附本院卷、刑案資料查註紀錄表附偵查卷
    足參〔撤銷假釋部份見臺灣板橋地方法院檢察署94年度偵緝
    字第1453號卷第39頁〕，伍年之內，再犯有期徒刑以上之本
    罪，依累犯之規定，遞加重其刑；爰審酌被告犯罪之動機、
    目的、手段、所致之危害，暨犯罪後態度等一切情狀，量處
    如主文所示之刑，並諭知易科罰金之折算標準。
參、附表壹「偽造之印文」欄所示偽造之印文、附表貳「偽造之
    署押欄」所示偽造之署押，依刑法第219條規定，不問屬於
    犯人與否，宣告沒收之；附表壹「犯本罪使用之物」欄所示
    乙○○之相片，係被告所有供其犯本罪所用之物，併依法宣
    告沒收。
肆、臺灣士林地方法院檢察署移送併辦之94年度偵緝字第692 號
    、94年度偵緝字第693 號，關於偽造附表壹編號一所示國民
    身分證部份，與公訴人聲請簡易判決處刑意旨同，業審結如
    前，附此敘明。
據上論斷，應依刑事訴訟法第452 條、第273 條之1 第1 項、第
299 條第1 項前段，刑法第28條、第56條、第220 條第1 項、第
216 條、第210 條、第212 條、第217 條第1 項、第219 條、第
55條、第47條、第41條第1 項前段、第38條第1 項第2 款，罰金
罰鍰提高標準條例第1 條前段、第2 條，判決如主文。
本案經檢察官蔡元仕到庭執行職務。
中    華    民    國    95    年    2     月    27    日
                  刑事第一庭  法  官    陳福來
右正本證明與原本無異。
如不服本判決，應於判決送達後十日內提出上訴狀。
                              書記官    林兆嘉
中    華    民    國    95    年    4     月    10    日
附錄本案論罪科刑法條全文：
刑法第210條：
偽造、變造私文書，足以生損害於公眾或他人者，處五年以下有
期徒刑。
刑法第212條：
偽造、變造護照、旅券、免許證、特許證及關於品行、能力服務
或其他相類之證書、介紹書，足以生損害於公眾或他人者，處一
年以下有期徒刑、拘役或三百元以下罰金。
刑法第216條：
行使第二百十條至第二百十五條之文書者，依偽造、變造文書或
登載不實事項或使登載不實事項之規定處斷。
刑法第217條：
偽造印章、印文或署押，足以生損害於公眾或他人者，處三年以
下有期徒刑。
盜用印章、印文或署押，足以生損害於公眾或他人者，亦同。
刑法第218條：
偽造公印或公印文者，處五年以下有期徒刑。
盜用公印或公印文足以生損害於公眾或他人者，亦同。


司法院資訊處製作；財團法人民間司法改革基金會備份。
